【裁判字號】    98,交聲,1241
【裁判日期】    980626
【裁判案由】    交管條例聲異
【裁判全文】
臺灣板橋地方法院交通事件裁定        98年度交聲字第1238號
原處分機關  交通部公路總局臺北區監理所
異  議  人  甲○○
即受處分人
上列異議人即受處分人因違反道路交通管理處罰條例案件，對
於交通部公路總局臺北區監理所98年5 月1 日所為之處分（原處
分案號：北監營裁字裁40-C00000000號、40-Ｚ000000000 號、40
Ｚ000000000號、Ｚ000000000號），聲明異議，本院裁定如下：
    主  文
異議均駁回。
    理  由
一、本件異議意旨略以：異議人即受處分人甲○○騎乘車號769-
    DEG 重型機車，沿臺北縣土城市○○路行經中央路與龍泉路
    口而闖越第1 個紅燈之後，警方應鳴鈴制止，卻沒有鳴警鈴
    ，僅係從後追逐，使伊心生畏懼，連闖3 個紅燈，直至收到
    紅單，才發現那是警察，為此具狀聲明異議，爰請求撤銷原
    處分云云。
二、按汽車駕駛人，行經有燈光號誌管制之交岔路口闖紅燈者，
    處新臺幣1800元以上5400元以下罰鍰。前項紅燈右轉行為者
    ，處新臺幣 600元以上1800元以下罰鍰；又汽車駕駛人，駕
    駛汽車有違反本條例之行為，經交通勤務警察或依法令執行
    交通稽查任務人員制止時，不聽制止或拒絕停車接受稽查而
    逃逸者，除按各該條規定處罰外，處新臺幣3000元以上6000
    以下罰鍰；另汽車駕駛人有第60條第1 項、第53條之情形者
    ，除依原條款處罰鍰外，並各予記違規點數1 點、3 點，道
    路交通管理處罰條例第53條、第60條第1 項及第63條第1 項
    第1 款、第3 款分別定有明文。
三、經查：
（一）異議人即受處分人甲○○確有於98年3 月12日20時43分許
      至同日20時45分許之期間內，騎乘車號769-DEG 重型機車
     ，沿臺北縣土城市○○路，行經中央路與龍泉路口闖越紅
     燈後，適為警見狀後隨即騎車追趕，並示意停車受檢，惟
     異議人並未停車接受稽查，反而繼續騎乘機車離去，旋即
     又於行經臺北縣土城市○○路4 段410 巷、中央路4 段293
     巷路口之時，連續2 次闖越紅燈一情，除有舉發違反道路
     交通管理事件通知單（下簡稱舉發通知單）4 張及臺北縣
     政府警察局土城分局98年4 月27日北縣警土交裁字第09800
     1147 65 號函1 份附卷可稽之外，且異議人於交通違規案
     件陳述書及聲明異議狀亦不否認有上開3 次闖越紅燈及並
     未依指示停車之情事，是異議人客觀上確有3 次闖越紅燈
     及拒絕停車接受稽查之行為，堪予認定，核先敘明。
（二）至異議人雖一再辯稱：當時警方並未鳴警鈴，伊以為係不
      良少年追逐，心生恐懼，一直騎到德霖技術學院警衛室才
      停止云云，惟查：異議人既自承於事發當時因心生恐懼，
      乃沿臺北縣土城市○○路4 段，一直騎乘機車至德霖技術
      學院警衛室始停止等語，則依其行車動線觀之，途中至少
      行經位於「臺北縣土城市○○路3 段164 號」之臺北縣政
      府警察局土城分局頂埔派出所，其後亦可就近前往位於臺
      北縣土城市○○路22號之臺北縣政府警察局土城分局、土
      城派出所，或位於臺北縣土城市○○路220 號之臺北縣政
      府警察局土城分局清水派出所，設若異議人於主觀上係以
      為遭不良少年追逐，以致心生恐懼，何以並未立即騎車前
      往上述任一警察機關尋求救援，著實令人不解；其次，異
      議人於交通違規案件陳述書已供承：「有輛白色機車向我
      追逐」等語，顯見異議人當時該車輛間之距離並非遙遠而
      無法看清，則其豈有可能將騎乘白色警用機車、身穿制服
      之警員，誤以為係不良少年之理；再者，異議人從未明確
      具體陳明其無端遭不良少年騎車追逐之原因為何，是其僅
      空言指稱當時以為追逐者係不良少年之說詞，實難予輕信
      ；況且，本件舉發警員林中勝於舉發通知單（北縣警交大
      字第C00000000 號）左上角位置已具體載明「該車為兩名
      青少年共乘，後座男子身穿黑色衣服，頭戴白色全罩式安
      全帽，警方於追趕至該車旁，鳴警報器，喝令停車受檢，
      但該駕駛仍不停車受檢，續逃逸。」等字樣一情，有該舉
      發通知單影本附卷可參，核與臺北縣政府警察局土城分局
      98 年4月27日北縣警土交裁字第09800114765 號函所指當
      時舉發之過程大致相符，堪予採信，益見異議人應知悉當
      時從後追趕攔停之人，係執行取締違規之警員，其上開所
      辯，無非卸責之詞，委不足採。
四、綜上所述，異議人確有於上開時地連續3 次違規闖越紅燈，
    以及經交通勤務警察制止時，仍拒絕停車接受稽查而逃逸之
    行為，是原處分機關依據上述規定分別科罰鍰新臺幣（下同
    ）1 千8 百元、1 千8 百元、1 千8 百元及3 千元之處分，
    並各記違規點數3 點、3 點、3 點及1 點，要無任何違誤之
    處，則
    本件異議為無理由，均應予駁回。
五、據上論斷，應依道路交通案件處理辦法第19條，裁定如主文
    。
中    華    民    國    98    年    6     月    26    日
                                交通法庭
                                  法  官  楊仲農
上列正本證明與原本無異。
如對本裁定不服，應於送達後5日內，向本院提出抗告狀（應抄
附繕本）。
                                  書記官  陳香君
中    華    民    國    98    年    6     月    30    日


司法院資訊處製作；財團法人民間司法改革基金會備份。
